臺灣桃園地方法院刑事判決
                                      109年度訴字第357號
公  訴  人  臺灣桃園地方檢察署檢察官 
被      告  林碧春




選任辯護人  陳奕廷律師
被      告  廖冠霖


選任辯護人  李志聖律師
被      告  張建發


            李泰成


選任辯護人  林文淵律師
被      告  梁俊偉



選任辯護人  徐豪鍵律師（法律扶助律師）        
被      告  林豐富



上列被告因妨害自由等案件，經檢察官提起公訴（107 年度偵續
字第272 、273 、274 、275 號、108 年度偵字第31219 、3334
3 號），本院判決如下：
    主  文
己○○共同犯剝奪他人行動自由罪，處有期徒刑伍月，如易科罰金
，以新臺幣壹仟元折算壹日。
庚○○共同犯剝奪他人行動自由未遂罪，處有期徒刑叁月，如易
科罰金，以新臺幣壹仟元折算壹日；又共同犯剝奪他人行動自由
罪，處有期徒刑伍月，如易科罰金，以新臺幣壹仟元折算壹日。
應執行有期徒刑柒月，如易科罰金，以新臺幣壹仟元折算壹日。
丁○○共同犯剝奪他人行動自由未遂罪，處有期徒刑叁月，如易
科罰金，以新臺幣壹仟元折算壹日。
己○○、庚○○、丁○○其餘被訴部分均無罪。
丙○○、丑○○、乙○○均無罪。
    事  實
一、庚○○、丁○○與戊○○（已歿，業經判決不受理）為代丙○○、丑
    ○○（無從認定丙○○、丑○○有剝奪行動自由之犯意聯絡及行為
    分擔）向壬○○催討債務，3 人共同基於剝奪他人行動自由之
    犯意聯絡，於民國104 年10月17日下午，由丁○○駕駛車牌號
    碼00-0000 號自用小客車搭載戊○○、庚○○，在桃園市龜山地
    區駕車尾隨由寅○○所駕駛搭載壬○○車號00-0000 號之自用小
    客車，於同日下午4 時12分許，寅○○駕車進入桃園市○○區○○○路00號之台塑加油站後，下車上廁所，壬○○仍在車上時，
    丁○○、庚○○、戊○○旋即下車上前欲將壬○○強行帶往臺北與丙○○、丑○○見面並處理債務事宜，丁○○強行打開壬○○乘坐之上
    開車輛車門，欲強行拔除汽車鑰匙，將壬○○拖出車外時，壬○○立即坐進駕駛座位，迅速倒車逃逸，丁○○自車上摔出車外
    ，丁○○、戊○○、庚○○因而剝奪壬○○之行動自由未遂，壬○○於
    拉扯逃逸過程中，受有下唇1 ×1 公分擦傷之傷害。
二、戊○○與庚○○於104 年10月17日剝奪壬○○之行動自由未得逞後
    ，復夥同己○○及姓名年籍不詳之成年男子數人，共同基於剝
    奪他人行動自由之犯意聯絡，於104 年10月19日上午9 時許
    ，在基隆市○○○路00號之「匯宇物流倉儲」停車場，俟壬○○
    駕駛自用小客車到達時，戊○○、己○○、庚○○等人即上前圍住
    壬○○，以人數優勢壓迫壬○○，喝令壬○○上車，由戊○○駕車，
    庚○○駕駛壬○○之車輛，將壬○○強行押至臺北市○○區○○○路0 
    段000 號之麗堡健康事業有限公司（下稱麗堡公司），而剝
    奪壬○○之行動自由，壬○○於遭強押上車前，趁隙以手機傳送
    內容為「被押」等語之簡訊予卯○○，再由卯○○轉知癸○○，並
    報警處理。嗣壬○○於同日下午1、2時許，在麗堡公司自願簽
    立授權書後，與受丙○○之託代為協商債務之乙○○（無從認定
    丙○○、乙○○有剝奪行動自由之犯意聯絡）至臺北市○○○路0 
    段000 巷00號之富豪室企業有限公司討論債務清償問題，其
    後乙○○知悉警方在尋覓壬○○，遂於同日下午3時許，偕同壬○○至臺北市政府警察局士林分局社子派出所。
三、案經壬○○告訴及桃園市政府警察局移送暨臺北市政府警察局
    士林分局報告臺灣士林地方檢察署呈請臺灣高等檢察署檢察
    長令轉臺灣桃園地方檢察署檢察官偵查起訴。
    理  由
一、有罪部分：
㈠、證據能力部分：
１、按被告以外之人於審判外之言詞或書面陳述，除法律有規定
    者外，不得作為證據；被告以外之人於審判外之陳述，雖不
    符合同法第159 條之1 至第159 條之4 之規定，但經當事人
    於審判程序同意作為證據，法院審酌該言詞陳述或書面陳述
    作成時之情況，認為適當者，亦得為證據；當事人、代理人
    或辯護人於法院調查證據時，知有第159 條第1 項不得為證
    據之情形，而未於言詞辯論終結前聲明異議者，視為有前項
    之同意，刑事訴訟法第159 條第1 項、第159 條之5 分別定
    有明文。查本判決下列所引用供述證據之證據能力，被告己○○於準備程序表示對於證據能力沒有意見，被告庚○○、丁○○
    於準備程序表示不爭執證據能力，且迄至言詞辯論終結前，
    被告3 人、辯護人及公訴人均未就證據能力聲明異議，本院
    審酌該等供述證據作成時之情況，並無不宜作為證據之情事
    ，依刑事訴訟法第159 條之5 之規定，自得作為證據。
２、本院下列所引用卷內書證之證據能力部分，並無證據證明係
    公務員違背法定程序所取得，且當事人於本院未主張排除其
    證據能力，且迄本院言詞辯論終結前未表示異議，本院審酌
    前揭文書證據並無顯不可信之情況與不得作為證據之情形，
    依刑事訴訟法第158 條之4 反面解釋及第159 條之4 之規定
    ，應認有證據能力。
㈡、事實一部分：
１、訊據被告丁○○坦承犯行，為認罪之表示，被告庚○○則矢口否
    認妨害自由犯行，辯稱：當時是戊○○邀我去找人，找誰我不
    知道，要做什麼我不知道，是否要將那個人帶走我也不知道
    ，到龜山的時候，開車的丁○○問壬○○是不是壬○○，拉扯是因
    為要搶鑰匙，丁○○被摔到後面去了，我有下車，但是我在丁○○後面，我距離丁○○有大概1 公尺等語。
２、經查，寅○○於104 年10月17日下午4 時12分許，駕車進入桃
    園市○○區○○○路00號之台塑加油站後，下車上廁所，告訴人
    壬○○仍在車上時，被告丁○○、庚○○與戊○○旋即下車，被告丁○○強行打開告訴人壬○○乘坐之車輛車門，欲強行拔除汽車鑰
    匙，將告訴人壬○○拖出車外時，告訴人壬○○立即坐進駕駛座
    位，迅速倒車逃逸，被告丁○○自車上摔出車外，告訴人壬○○
    於拉扯逃逸過程中，受有下唇1 ×1 公分擦傷之傷害等情，
    業據被告丁○○自白無訛，核與證人壬○○於警詢、偵查、審理
    時及證人寅○○於警詢、審理時所證相符，並有監視器翻拍照
    片、行車紀錄器翻拍照片及臺北市立聯合醫院陽明院區驗傷
    診斷證明書附卷足資佐證，首堪認定。
３、被告庚○○雖以不知情無犯意聯絡等語置辯，已歿之戊○○前亦
    否認犯行，辯稱：只有丁○○下車過去要抓壬○○，後來壬○○開
    車，丁○○就摔下去等語。惟證人丁○○於108 年10月29日偵查
    中證稱：（戊○○當時確實要抓被害人要去談債務？）是、（
    當時是戊○○叫你下去抓他？）是、（戊○○有無說抓被害人要
    去哪？）沒有、（你與庚○○都有下車？）是、（戊○○在車上
    跟你們說要抓被害人？）他是在加油站時跟我說的，所以我
    才下車要去抓被害人、（當時戊○○跟你、庚○○說要抓被害人
    ？）是、（確定？）確定等語明確，核與證人壬○○於警詢、
    偵查、審理時所證情節互核相符。而被告庚○○、丁○○與戊○○
    係將車輛停於告訴人壬○○乘坐之車輛旁，3人均下車朝告訴
    人壬○○乘坐之車輛靠近，告訴人壬○○倒車逃離時，駕駛座車
    門呈現開啟之狀態，脫逃後，被告庚○○等3 人始上車離去等
    情，有監視器翻拍照片及行車紀錄器翻拍照片附卷足憑（參
    105 年度偵字第8796號卷3 第9 頁至第13頁反面），可資佐
    證證人丁○○上開偵查中所證戊○○命被告庚○○、丁○○共同下車
    押告訴人壬○○一情，堪予採信，與事實相符。再參諸戊○○於
    案發後隔一日即104 年10月19日，再度夥同被告庚○○剝奪告
    訴人壬○○之行動自由既遂（此部分詳後所述），足以確認戊○○於104 年10月17日夥同被告庚○○、丁○○至現場之目的，顯
    係欲以人數優勢之方式，押走告訴人壬○○，衡情戊○○豈可能
    邀約被告庚○○到場參與，卻又故意隱瞞將押人一事？倘被告
    庚○○無押人之犯意聯絡，何以與被告丁○○、戊○○一同下車逼
    近告訴人壬○○之車輛？故被告庚○○辯稱戊○○僅稱找人，其無
    押人之犯意聯絡云云，當係畏罪卸責之詞，不足採信，證人
    丁○○上開偵查時所證：戊○○跟我及庚○○說要抓被害人等語，
    堪認與事實相符。
㈢、事實二部分：
１、訊據被告庚○○、己○○均矢口否認妨害自由犯行，被告庚○○辯
    稱：當時是半夜大概4 、5 點，我跟戊○○開車去基隆，到那
    裡之後我就在車上睡覺，早上的時候戊○○叫我，我在現場看
    到很多青少年，但是我都不認識，戊○○就叫我把車開到社子
    ，戊○○就說要等壬○○，但是沒有說為什麼要等壬○○，我好像
    有看到壬○○，之後我就把車開到社子，我就走了，我開車的
    時候車上有載好幾個人，但是我都不認識，壬○○及戊○○他們
    另外開一台車，我就是開壬○○的公司車，我到了麗堡公司那
    邊停車後，我進去麗堡公司裡面，鑰匙拿給戊○○，我就走了
    等語；被告己○○則辯稱：104 年10月19日我有去停車場，是
    乙○○拜託我去，乙○○叫我拿一些法院憑證問壬○○要如何處理
    債務，我就到基隆去了，我有碰到壬○○，我問壬○○是否約個
    時間地點來談債務，壬○○說到他的公司，我在基隆打電話給
    乙○○，講完約定的時間及地點後，我就離開了，我沒有到延
    平北路那邊等語。
２、經查，戊○○與被告庚○○、己○○於104 年10月19日上午9 時許
    ，在基隆市○○○路00號之「匯宇物流倉儲」停車場，告訴人
    壬○○駕車到達時，戊○○夥同被告庚○○在場，被告己○○有與告
    訴人壬○○接觸，其後告訴人壬○○上車，由戊○○駕車，被告庚○○駕駛告訴人壬○○之車輛，與告訴人壬○○同至臺北市○○區○○○路0 段000 號之麗堡公司，告訴人壬○○於上車前，趁隙以
    手機傳送內容為「被押」等語之簡訊予卯○○，再由卯○○轉知
    癸○○，並報警處理，嗣告訴人壬○○於同日下午1、2時許，在
    麗堡公司自願簽立授權書後，與受丙○○之託代為協商債務之
    乙○○至臺北市○○○路0 段000 巷00號之富豪室企業有限公司
    討論債務清償問題，其後乙○○知悉警方在尋覓壬○○，遂於同
    日下午3時許，偕同告訴人壬○○至臺北市政府警察局士林分
    局社子派出所等情，為被告庚○○、己○○所不爭執，並經證人
    壬○○於警詢、偵查、審理、證人卯○○於警詢、偵查、審理及
    證人癸○○於警詢、審理時證述明確，首堪認定。
３、被告庚○○、己○○雖以前詞置辯，已歿之戊○○前亦否認犯行，
    辯稱：己○○跟壬○○談好後，壬○○就自願跟我上車等語。惟以
    自己共同犯罪之意思，參與實施犯罪構成要件以外之行為，
    或以自己共同犯罪之意思，事先同謀，而由其中一部分人實
    施犯罪之行為者，均為共同正犯，司法院大法官會議釋字第
    109 號解釋可資參照。共同正犯之成立，只須具有犯意之聯
    絡，行為之分擔，既不問犯罪動機起於何人，亦不必每一階
    段犯行，均經參與。共同實行犯罪行為之人，在合同意思範
    圍內，各自分擔犯罪行為之一部，相互利用他人之行為，以
    達其犯罪之目的者，即應對於全部所發生之結果，共同負責
    ；共同正犯間，非僅就其自己實行之行為負其責任，並在犯
    意聯絡之範圍內，對於他共同正犯所實行之行為，亦應共同
    負責；又共同正犯不限於事前有協議，即僅於行為當時有共
    同犯意之聯絡者亦屬之，且表示之方法，不以明示通謀為必
    要，即相互間有默示之合致亦無不可。經查，告訴人壬○○於
    105 年2 月18日偵查中證稱：「豬哥」、「姚先生」還有一
    群人叫我跟他們走，押我往暖暖，後來又開往我在社子島經
    營的會館等語；於106 年7 月26日檢察事務官詢問時證稱：
    戊○○帶好幾個人從基隆倉庫押我坐他們的車等，本來是往瑞
    芳，後來又轉往健身房語；於110 年10月6 日審理時證稱：
    在基隆時有恐嚇我，我不認識他們，跟他們也沒什麼關係，
    我怎麼會跟他們走，那麼多個人我只好配合他們，在上車之
    前我就趕快發簡訊求救；己○○拿了一些資料叫我看；我被他
    們押上一台車，車上有戊○○，還有2 個人，再加我，車上4 
    個人，戊○○開車，我坐在後座的中間，左右兩邊各有1 個人
    ，我的車留在現場，他們有要我交出鑰匙等語，均核與證人
    卯○○於108 年2月13日警詢時證稱：我收到壬○○手機簡訊，
    內容是被人押走，我回撥進入語音信箱，我就聯絡壬○○的前
    妻癸○○，癸○○也無法聯繫壬○○，我就馬上與楊小隊長聯絡等
    語；於108 年2 月13日偵查及111年2月23日審理時證稱：壬○○遭押走前，有傳簡訊告訴我他被人押走等語，證人癸○○於
    105 年1 月5 日警詢時證稱：寅○○的弟弟卯○○電話通知我說
    壬○○被押走等語，於110 年10月6 日審理時證稱：後來壬○○
    是說他有打電話給我，那時候我沒有馬上接到電話，後來又
    有朋友打電話給我說壬○○被綁架，我一直打電話給壬○○，但
    我一直聯絡不到他的人，後來我就一直找，不知道怎麼辦，
    等到不知道什麼時候，壬○○突然間打電話給我報平安等語，
    及證人乙○○於105 年12月6 日偵查中證稱：後來我就把壬○○
    送至社子派出所等語均相符，故告訴人壬○○係遭戊○○糾眾以
    人數優勢壓迫之方式押至麗堡公司一情，足認與事實相符，
    倘告訴人壬○○未遭剝奪行動自由，豈可能傳送簡訊求救，又
    何以不獨自駕駛自己之車輛至麗堡公司與戊○○會合，而須由
    被告庚○○駕駛告訴人壬○○之車輛，告訴人壬○○甫於104 年10
    月17日在台塑加油站駕車逃離被告庚○○等人，已如前所述，
    豈會出於自由意志與戊○○等人至麗堡公司，故被告庚○○、己○○辯稱告訴人壬○○係自願至麗堡公司云云，核與常情不符，
    顯無足採。再參酌被告庚○○自承其受戊○○之指示，駕駛告訴
    人壬○○之車輛至麗堡公司，及被告己○○自承其在基隆與告訴
    人壬○○談及債務問題，並知悉告訴人壬○○將至麗堡公司，此
    與告訴人壬○○遭強押之事實相互勾稽，益徵被告庚○○、己○○
    確與戊○○就糾眾剝奪行動自由之犯行，有犯意聯絡及行為分
    擔。
㈣、綜上所述，被告庚○○、丁○○、己○○上開剝奪行動自由犯行，
    均事證明確，自應依法論罪科刑。
㈤、查被告庚○○、丁○○、己○○行為後，刑法第302 條固於108 年1
    2月25日修正公布，並於同年月27日施行生效，然該次修正
    僅係將上開條文罰金刑刑度修正為「九千元以下罰金」，與
    修正前之罰金刑，依刑法施行法第1 條之1 第2項前段規定
    提高30倍後之刑度，並無差異，是關於該條規定實質上並無
    法律效果及行為可罰性範圍之變更，自無新舊法比較之問題
    ，應依一般法律適用原則，適用裁判時法即現行刑法第302 
    條之規定。
㈥、刑法第302 條第1 項之妨害自由罪，原以強暴、脅迫為構成
    要件，其因而致普通傷害，乃強暴、脅迫當然之結果，除另
    有傷害故意外，仍祇成立該條項之罪，無同法第277 條第1
    項之適用（最高法院30年上字第3701號判例意旨參照）。核
    被告庚○○就上開事實一之犯行，係犯刑法第302 條第3 項、
    第1 項之剝奪他人行動自由未遂罪，就事實二之犯行，係犯
    刑法第302 條第1 項之剝奪他人行動自由罪；被告丁○○就上
    開事實一之犯行，係犯刑法第302 條第3 項、第1 項之剝奪
    他人行動自由未遂罪；被告己○○就上開事實二之犯行，係犯
    刑法第302 條第1 項之剝奪他人行動自由罪。事實一部分，
    被告丁○○、庚○○於剝奪告訴人壬○○之行動自由行為繼續中，
    對告訴人壬○○所實施之強制及傷害等行為，及事實二部分，
    被告己○○、庚○○於剝奪告訴人壬○○之行動自由行為繼續中，
    對告訴人壬○○所實施之強制行為，分別為剝奪行動自由罪之
    部分行為及當然結果，均不另論罪。事實一部分，被告丁○○
    、庚○○與戊○○有犯意聯絡及行為分擔；事實二部分，被告己○○、庚○○與戊○○及姓名年籍不詳之成年男子數人，有犯意聯
    絡及行為分擔，均應論以共同正犯。
㈦、被告丁○○固因施用毒品案件，經臺灣新北地方法院以104年度
    審易字第18號判決判處有期徒刑5 月，經臺灣高等法院以10
    4 年度上易字第768 號判決駁回上訴確定，於104 年8月5 
    日易科罰金執行完畢，惟審酌被告前案所犯係施用毒品罪，
    其罪質與本案所犯差異甚大，參酌司法院釋字第775 號解釋
    意旨，認依累犯加重，恐致被告丁○○所受之刑罰超過其所應
    負擔之罪責，爰不予加重其刑。被告庚○○、丁○○就事實一之
    犯行，著手於剝奪行動自由之行為而不遂，為未遂犯，爰均
    依刑法第25條第2 項之規定，減輕其刑。
㈧、爰審酌被告庚○○、丁○○、己○○上述剝奪行動自由之犯行，嚴
    重影響社會治安，對告訴人壬○○造成心理莫大傷害及痛苦，
    被告丁○○坦承不諱，已知悔悟，被告庚○○、己○○飾詞狡辯，
    未見悔意，兼衡被告3 人各別之智識程度、家庭經濟狀況、
    犯罪之目的、參與之程度、均未與告訴人壬○○達成和解等狀
    況，分別量處如主文所示之刑，並諭知易科罰金之折算標準
    ，及就被告庚○○部分，定其應執行之刑，並諭知易科罰金之
    折算標準。
二、無罪部分：
㈠、公訴意旨略以：
１、被告丑○○為找告訴人寅○○索討欠款未果，於104 年5 月6 日
    晚上6 時38分許，至臺北市○○區○○○街0 段00號1樓之軒儀公
    司，向該公司員工吳亮伸稱：「我要抓人，我要抓寅○○阿」
    等語，以此加害生命、身體之言行恐嚇告訴人寅○○，經吳亮
    伸轉知告訴人寅○○上情，告訴人寅○○旋查看軒儀公司監視錄
    影畫面及聲音，發現確有上情，而使告訴人寅○○心生畏懼，
    致生危害於安全。
２、被告丙○○、丑○○、丁○○、庚○○與戊○○共同基於剝奪他人行動
    自由、妨害秘密之犯意聯絡與行為分擔（被告丁○○、庚○○如
    上所述均成立剝奪行動自由犯行），先由被告丑○○等人於10
    4 年10月17日前某日，在告訴人寅○○所使用之車牌號碼00-0
    000 號自用小客車上裝含某門號不詳之GPS定位系統，並由
    被告戊○○等人在手機上下載名為「TRACK ME」之APP ，藉以
    掌握告訴人寅○○、壬○○非公開之行蹤。嗣於104 年10月17日
    下午4 時前某時，戊○○與被告丁○○、庚○○查得GPS 軌跡，查
    悉告訴人壬○○、寅○○出現在桃園市龜山地區後，旋由被告丁○○駕駛車牌號碼00-0000 號自用小客車搭載戊○○與被告庚○○
    ，在桃園市龜山區忠義路某不詳地點之路旁等候，迨告訴人
    鍾佑軒駕駛上開車輛搭載告訴人壬○○經過，被告丁○○等人即
    利用GPS 定位功能及手機下載之APP ，駕車尾隨跟蹤告訴人
    壬○○、寅○○，嗣於同日下午4 時12分許，告訴人寅○○駕車搭
    載告訴人壬○○進入前往桃園市○○區○○○路00號「台塑加油站
    」，告訴人寅○○並下車上廁所時，旋由戊○○指示被告庚○○與
    丁○○上前抓告訴人壬○○，欲將之強行帶往臺北與被告丙○○、
    丑○○見面並處理欠款事宜，被告丁○○旋依指示，一人上前強
    行打開壬○○駕駛之上開汽車車門，並強行欲拔除上開汽車鑰
    匙及將告訴人壬○○拖出車外之強暴方式，妨害告訴人壬○○之
    行動自由時，經告訴人壬○○察覺有異，立即進入駕駛座位，
    迅速倒車逃逸，並致告訴人壬○○受有下唇1×1 公分擦傷之傷
    害，戊○○等人始未得逞。
３、被告丙○○、丑○○、乙○○、己○○、庚○○與戊○○及某姓名年籍不
    詳之成年男子等人，共同基於剝奪他人行動自由、妨害秘密
    、強制之犯意聯絡與行為分擔（被告己○○、庚○○如上所述均
    成立剝奪行動自由犯行），先由被告丑○○等人於104 年10月
    19日前某日，在告訴人壬○○所經營合揚公司所有之車牌號碼
    000-00號營業大貨車上裝含某門號不詳之GPS 定位系統，並
    由戊○○等人在手機上下載名為「TRACK ME」之APP ，藉以掌
    握告訴人壬○○非公開之行蹤。嗣於104 年10月19日凌晨某時
    許，被告丙○○、丑○○、乙○○與戊○○等人查得GPS 軌跡，查悉
    合揚公司之上開大貨車出現在基隆市○○○路00號「匯宇物流
    倉儲」之停車場後，即推由戊○○與被告己○○、庚○○等人駕駛
    某不詳車牌號碼之自用小客車，在上開停車場等候，迨於10
    4 年10月19日上午9 時，告訴人壬○○駕駛車牌號碼0000-00 
    號自用小客車到達時，戊○○等人即上前控制壬○○之行動自由
    ，將之強行押回臺北市與被告丙○○、丑○○、乙○○等人處理欠
    款，告訴人壬○○於遭渠等強押上車前，趁隙以手機傳送內容
    為「被押」等語之簡訊予卯○○，再由卯○○轉知癸○○報警，戊○○等人旋將壬○○強行帶往臺北市○○區○○○路0段000 號之「麗
    堡健康事業公司」內，與被告丙○○、丑○○、乙○○見面而剝奪
    其行動自由，被告丑○○並將事先準備好授權書等文件，交戊○○命告訴人壬○○簽署，表示告訴人壬○○同意被告丙○○等人出
    售合揚公司所有庫存、物品抵債及代收貨款後，由戊○○轉交
    被告丑○○收執，而以此強暴、脅迫之方式，使告訴人壬○○行
    無義務之事，被告乙○○另將告訴人壬○○帶往臺北市○○○路0 
    段000 巷00號富豪室企業公司內，被告乙○○並向告訴人壬○○
    稱：「你今天不準備錢可能會很難看」等語。嗣因被告乙○○
    接獲某姓名年籍不詳之成年男子告知：「有人報警」等語，
    渠等為脫免罪責，被告乙○○旋指示告訴人壬○○先撥打電話向
    其配偶癸○○報平安，再由被告乙○○陪同告訴人壬○○前往臺北
    市政府警察局士林分局社子派出所，向該所所長竇榮源稱：
    「只是找人聊債務，並無報案人所指訴之情事」等語，被告
    乙○○並要求告訴人壬○○聯絡報案撤銷告訴，然告訴人壬○○則
    因恐慌症發作，依該派出所所長竇榮源之指示，先由該派出
    所後門出去，經癸○○接應始回復自由。
４、被告丙○○、丑○○、乙○○、己○○與戊○○於上開時、地強押並逼
    迫告訴人壬○○簽署授權書後，為出售合揚公司所有位於基隆
    市○○○路0 段00號倉庫、臺北市○○區○○○路0 段000 號後棟倉
    庫、延平北路7 段124 、126 、128號及延平北路8 段2 巷
    倉庫、停車場及空地內之物品及貨品抵債，於104 年11月2 
    日，先由被告丙○○、丑○○指示戊○○與被告乙○○、己○○帶領某
    真實姓名年籍不詳之成年人數名，進駐上開延平北路6 段48
    1 號後棟倉庫，在外看守倉庫內之貨物，並自104 年11月2 
    日起至104 年12月10日，由被告丑○○、乙○○、己○○與戊○○帶
    領真實姓名年籍不詳之成年人數名，至合揚公司上開處所，
    以強暴之手段，破壞合揚公司之倉庫鐵門、天花板、牆面等
    設施，強搬合揚公司存放在上開處所內之通訊設備、電信設
    備、電腦、廢五金等物品，及告訴人癸○○所經營之熙川實業
    社存放於上開處所內之中古電腦零件、混合五金、堆高機等
    物品，以及毀損麗堡公司位於上開倉庫旁即臺北市○○區○○○
    路0 段000 號辦公室之裝潢設備，再取得麗堡公司內之健身
    器材、咖啡機、廚房設備、電線線路等物品，出售予某不知
    情之成年男子，以此方式妨害合揚公司、麗堡公司、熙川實
    業社對上開貨物之權利。
５、被告丙○○、丑○○、丁○○與甲○○（業經臺灣新北地方檢察署以1
    08 年度偵字第8396號為不起訴處分）、戊○○及某姓名年籍
    不詳之成年男子，共同基於傷害人身體、毀損、妨害秘密之
    犯意聯絡與行為分擔，先由被告丑○○等人於105 年2 月17日
    某時，在新北市○○區○○路000 號告訴人寅○○租屋處門前，所
    發現疑似告訴人寅○○所使用銀色三菱另懸掛告訴人寅○○所有
    之車牌號碼00-0000 號車牌之自用小客車上裝含某門號不詳
    之GPS 定位系統，另由被告丑○○、丁○○與戊○○等人在手機上
    下載名為「TRACK ME」之APP ，藉以掌握告訴人寅○○非公開
    之行蹤。嗣於105 年2 月18日下午前某時，被告丑○○查得GP
    S 軌跡後，跟蹤得悉上開自用小客車確係由告訴人寅○○等人
    使用，於同日下午告訴人卯○○駕駛上開自用小客車，搭載告
    訴人寅○○、辰○○前往臺灣桃園地方檢察署開庭後，轉往桃園
    市○○區○○路000 號10樓彭成桂律師事務所進行法律諮詢時，
    被告丑○○即駕駛某不詳車號之自用小客車，在附近等候，並
    通知被告丁○○上情，再由被告丁○○駕駛某不詳車號之自用小
    客車另懸掛不知情之庚○○所有之AHP-0200 號車牌後，在桃
    園市龜山區林口交流道附近等候，期間戊○○則駕駛車牌號碼
    00-0000 號自用小客車，搭載甲○○前往與被告丁○○會合，並
    指示甲○○另搭乘被告丁○○所駕駛之上開自用小客車，並配合
    被告丁○○等人之行動等語，迨告訴人卯○○駕駛上開自用小客
    車搭載告訴人寅○○、辰○○經過，被告丁○○等人即利用GPS 定
    位功能，駕車尾隨跟蹤，迨於同日晚上8 時10分許，告訴人
    卯○○駕駛上開車輛，將之停放在新北市○○區○○路000 號租屋
    處前時，被告丁○○即持被告丙○○事先準備，鐵製紅黑交錯球
    棒型汽車鎖，另由甲○○及某姓名年籍不詳之成年男子分持木
    棍，乘隙衝出，砸毀上開自用小客車，被告丁○○並持上開方
    向盤鎖毆擊告訴人寅○○臉部、身體、另由甲○○及某姓名年籍
    不詳之成年男子，持木棍攻擊告訴人寅○○、辰○○、卯○○之腿
    、手及背部等處，致上開自用小客車駕駛座、副駕駛及後方
    等處擋風玻璃碎裂，駕駛座旁葉子板鈑金凹陷而毀損，致令
    不堪用；告訴人寅○○受有左顴骨及眼眶骨粉碎性骨折、左第
    四掌骨骨折；告訴人卯○○受有左手肘挫傷；告訴人辰○○受有
    左側上臂肩膀挫傷、下背挫傷等傷害。
６、因認被告丙○○、丑○○、乙○○、己○○、庚○○、丁○○等人，涉犯
    刑法第277 第1 項之傷害、第302 條第1 項之妨害自由、第
    302 條第3 項、第1 項之妨害自由未遂、第304 條第1 項之
    強制、第315 條之1 第1 款之妨害秘密、第354 條之毀損、
    第305 條之恐嚇等罪。
㈡、按犯罪事實應依證據認定之，無證據不得認定其犯罪事實；
    不能證明被告犯罪者，應諭知無罪之判決，刑事訴訟法第15
    4 條第2 項、第301 條第1 項分別定有明文。次按事實之認
    定應憑證據，如不能發現相當證據或證據不足以證明者，自
    不能以推測或擬制之方法，以為裁判之基礎；而認定犯罪事
    實所憑之證據，雖不以直接證據為限，間接證據亦包括在內
    ，然無論直接或間接證據，其為訴訟上之證明，須於通常一
    般之人均不致於有所懷疑，而得確信其為真實之程度者，始
    得據之為有罪之認定，倘其證明尚未達到此一程度，而有合
    理性懷疑之存在時，即無從為有罪之認定，有最高法院40年
    台上字第86號及76年台上字第4986號判例意旨足資參照。
㈢、公訴意旨１部分：
　　訊據被告丑○○矢口否認有恐嚇犯行，辯稱；我忘記我有無跟
    吳亮伸說這句話等語。經查，被告丑○○向吳亮伸表示：我要
    抓寅○○阿等語，固據證人吳亮伸於偵查、證人于文莒於警詢
    時證述在卷，並有譯文、監視器光碟可資佐證（參105年度
    偵字第8796卷一第22頁），惟整體觀察被告丑○○與吳亮伸之
    對話全文，被告丑○○係向吳亮伸探知消息，詢問「你有沒有
    他電話？」、「張碩原」，吳亮伸答稱「我刪掉了，因為他
    一直給我訊息我覺得很煩所以刪掉了」，被告丑○○回稱「什
    麼訊息？」，吳亮伸詢問「你問那麼多幹嘛？」時，被告丑
    ○○始答稱：「我要抓寅○○阿」，吳亮伸隨即稱「你們現在不
    是在打官司了嗎」、「你跟我問那麼多我不知道我該如何」
    、「講實在的我不方便說很多啦，兩邊都朋友」、「我只能
    站在公司立場」等語，客觀上僅係被告丑○○與吳亮伸對話，
    並就吳亮伸之問話回答，尚難遽認被告丑○○有透過吳亮伸以
    加害生命、身體、自由之事恐嚇告訴人寅○○之犯意。又告訴
    人即證人寅○○於111年1月12日審理時證稱：吳亮伸沒有跟我
    說丑○○說要抓我，只說丑○○來公司翻東西、要鑰匙，我去看
    監視器，才聽到丑○○跟吳亮伸的對話，我後來問吳亮伸，說
    丑○○來找我，可能會對我不太好，你怎麼不反應，吳亮伸說
    這樣我很難做人，我跟丑○○也是朋友，那不關他的事等語明
    確，故公訴意旨認被告丑○○透過吳亮伸轉知告訴人寅○○恐嚇
    言語，顯與事實不符。本件僅憑被告丑○○與吳亮伸為上開對
    話之事實，無從認定被告丑○○確有恐嚇犯行。
㈣、公訴意旨２部分：
１、公訴意旨認被告丙○○、丑○○、丁○○、庚○○有共同妨害秘密之
    犯行，無非以告訴人壬○○、寅○○及戊○○所述為據。訊據被告
    丙○○、丑○○、丁○○、庚○○均堅決否認有妨害秘密犯行。經查
    ，告訴人壬○○、寅○○所證內容，僅足證明告訴人壬○○遭被告
    丁○○、庚○○及戊○○妨害自由未遂之事實，無從證明被告丙○○
    等人有共同裝設GPS 定位系統妨害秘密之犯行。又戊○○雖於
    105 年11月22日偵查中供稱：（104 年10月17日下午4 時，
    你與庚○○、丁○○等人到龜山區文化一路41號加油站處時，是
    如何得知壬○○在現場？）壬○○當天是開紅色TOYOTA車子，是
    丑○○打電話跟我說，現在紅色的車子在桃園市桃園區復興路
    上，叫我去看，先前丑○○有給我一支可以追蹤定位的手機，
    我看到追蹤器進去加油站了，丁○○興致勃勃要上前叫寅○○跟
    丙○○聯絡，我手機內的追蹤器APP 是叫TRACK ME，用來追蹤
    定位，現在追蹤器應該都已經拆掉了等語，惟被告丑○○於何
    時地如何裝設追蹤器，是否親自裝設，參與之共犯為何人，
    依戊○○所述，其均未親自見聞，已難遽認被告丑○○此部分犯
    行，且戊○○於108 年11月25日偵查中改稱：我知道丑○○、丁○○有在寅○○車子裝追蹤器，他們2 、3 天就到寅○○家去繞，
    換追蹤器電池等語，前後所述不一，倘係被告丁○○負責裝設
    追蹤器，104 年10月17日應由被告丁○○以手機追蹤告訴人壬○○即可，何需由被告丑○○交付手機予戊○○以追蹤定位告訴人
    壬○○，戊○○之指述，顯有瑕疵。戊○○自承受被告丙○○、丑○○
    之委託討債，衡情非無可能係其擅自裝設追蹤器而對告訴人
    壬○○等人為暴力討債行為，然戊○○已歿，無從到庭接受對質
    詰問以直接審理之方式審核其所述之可信性及真實性，另被
    告丁○○於108 年10月29日偵查中證稱：我不知道GPS 這件事
    ，戊○○當時確實有看手機，至於GPS 的事情我不清楚等語，
    與戊○○上開指述有悖，故本件在無充分事證足資佐證之情形
    下，實難單憑戊○○之片面指證，遽認被告丑○○、丁○○確有妨
    害秘密之行為，亦無從推認被告丙○○、庚○○有共同為妨害秘
    密之犯行。
２、公訴意旨認被告丙○○、丑○○有共同妨害自由之犯行，無非以
    告訴人壬○○、寅○○及戊○○所述為據。訊據被告丙○○、丑○○均
    堅決否認有妨害自由犯行。經查，告訴人壬○○、寅○○所證內
    容，僅足證明告訴人壬○○遭被告丁○○、庚○○及戊○○妨害自由
    未遂之事實，無從證明被告丙○○、丑○○有指示或參與妨害自
    由之行為。而戊○○於105 年11月22日偵查中僅供稱：是丑○○
    打電話跟我說，現在紅色的車子在桃園市桃園區復興路上，
    叫我去看，那天的目的其實是要找卯○○，但後來發現車上是
    壬○○及寅○○；（你們當天車上是壬○○時，庚○○為何要下車拉
    他們？）先前丑○○有給我一支可以追蹤定位的手機，我看到
    追蹤器進去加油站了，丁○○興致勃勃要上前叫寅○○跟丙○○聯
    絡，丁○○在車上沒有說要怎麼做，後來丁○○下車靠近壬○○的
    車子時，庚○○也跟著下車，但他沒有做什麼事，我當時坐在
    車上，等我回頭看到時，壬○○已倒車要走了，並把丁○○摔下
    車等語；被告丁○○於108 年10月29日偵查中係證稱：（戊○○
    為何要找壬○○？）我不清楚，戊○○當時沒有交通工具，請我
    載他去忠義路在路邊等，過沒多久他就叫我跟前面那台車，
    戊○○說那個人有欠他錢，我只有去加油站這次等語；庚○○於
    105 年11月22日偵查中僅供稱：我與丑○○、丙○○沒有關係，
    我不認識他們，104 年10月17日16時許，丁○○載我跟戊○○，
    在林口那裡繞來繞去，後來停到台塑加油站，有看到壬○○的
    車，戊○○先下車，後來丁○○下車，我就跟著丁○○下車，丁○○
    就對駕駛座問那個人是否為壬○○，但駕駛座的人說他不是，
    就把車倒車要開走，丁○○就用手要拉駕駛的人，但拉不住就
    跌倒在地上，我在丁○○後面，但我沒有動手等語，均無人指
    稱係受被告丙○○、丑○○之指示，預謀為妨害自由之行為，故
    起訴意旨僅以被告丁○○、庚○○及戊○○係為被告丑○○、丙○○催
    討債務之事實，即推斷被告丁○○、庚○○及戊○○於104 年10月
    17日之妨害自由犯行，被告丑○○、丙○○必有犯意聯絡及行為
    分擔，尚嫌速斷。
㈤、公訴意旨３部分：
１、公訴意旨認被告丙○○、丑○○、乙○○、己○○、庚○○有共同妨害
    秘密之犯行，無非以告訴人壬○○、證人癸○○、卯○○及戊○○所
    述為據。訊據被告丙○○、丑○○、乙○○、己○○、庚○○均堅決否
    認有妨害秘密犯行。經查，告訴人壬○○及證人癸○○、卯○○所
    證內容，僅足證明告訴人壬○○遭被告己○○、庚○○及戊○○妨害
    自由未遂之事實，無從證明被告丙○○等人有共同裝設GPS 定
    位系統妨害秘密之犯行。又如前所述，戊○○於偵查中之陳述
    ，前後歧異，且已歿無從到庭接受對質詰問以直接審理之方
    式審核其所述之真實性，被告丁○○於偵查中亦無從確認有裝
    設GPS 定位系統一事，故本件在無其他事證足資佐證之情形
    下，實難單憑戊○○之片面指證，遽認被告丙○○、丑○○、乙○○
    、己○○、庚○○確有妨害秘密之行為。
２、公訴意旨認被告丙○○、丑○○、乙○○有共同妨害自由之犯行，
    無非以告訴人壬○○、證人癸○○、卯○○所述為據。訊據被告丙○○、丑○○、乙○○均堅決否認有妨害自由犯行，被告丙○○辯稱
    ：壬○○到麗堡公司的事情我不知道，是隔天晚上，乙○○打電
    話給我跟我說授權書寫好了，要我簽名還是怎樣的，丑○○帶
    我去，我去的時候乙○○不在，壬○○也不在，我看到授權書上
    面有壬○○的名字我再簽名，交給乙○○公司的人，剩下的我忘
    記了等語；被告丑○○辯稱：104 年10月多的時候已經有委任
    乙○○，代表我們跟壬○○洽談公司貨物，授權書後來有到我們
    手上，是乙○○裡面的人拿給我的，那時後乙○○不在，授權書
    放在桌上，但是乙○○沒有說授權書怎麼來的，我們也無權利
    再過問了，我沒有抓人及強迫壬○○簽授權書等語；被告乙○○
    則辯稱：丙○○有跟我說壬○○在基隆那邊有個倉庫盜賣東西，
    我有去基隆那邊的倉庫，我叫己○○到那邊等他一下，己○○等
    到壬○○的時候，跟他說要跟他談，壬○○有跟己○○說要回到社
    子的營業所，因此己○○打電話跟我說要回到社子，我才會到
    那邊等壬○○，我沒有擄他也沒有強迫他，在那邊戊○○有拿一
    張紙叫他簽，我不知道叫他簽什麼東西，壬○○從萬里回到台
    北是跟戊○○在一起，我不知道他們講了什麼，在基隆那邊發
    生什麼事我不知道，後來我有回到富豪室企業公司那邊，壬○○的公司那邊是回收場沒有地方可以談，所以回到我的公司
    ，我一人開車載壬○○，壬○○180 幾公分，我才160 公分，怎
    麼押他，本件事情戊○○所做的跟我無關等語。經查：
①、告訴人壬○○雖於105 年1 月5 日警詢時證稱：104 年10月19
    日上午9 時許我開車到基隆市基金一路的倉儲，丑○○當時在
    車上沒有下車，戊○○、己○○帶了9 至10人圍住我，手持電擊
    棒，把我強行押走，先到新北市瑞芳區，後來又把我押回去
    我的麗堡會館並威脅我要簽兩張文件等語，惟告訴人壬○○於
    105 年2 月18日偵查時改稱：104 年10月間我在基隆一個回
    收的廠房，他們不知道怎麼追蹤到我，我到之後，有一個「
    豬哥」、「姚先生」還有一群人叫我跟他們走，姚先生說「
    如果不配合我就用電擊棒電你」，我一上車他們就把我手機
    拔掉，押我到往暖暖的方向，後來又回頭開往我在社子島經
    營的一個會館等語，均未提及被告丑○○有共同妨害自由之行
    為，嗣告訴人壬○○於110年10月6日審理時，復明確證稱：在
    基隆被押時，丑○○、乙○○沒有在現場等語，另戊○○於105 年
    11月22日偵查中係供稱：我當天帶了庚○○一起去，我有等到
    壬○○到倉庫，後來我在停車處遠遠的有看到有一位綽號豬哥
    （台語）的男子跟壬○○在談話，他們談好後豬哥就先離開，
    並說先到壬○○位於延平北路7 段128 號的公司，繼續談之前
    談的事情，在基金二路的倉庫，有我、豬哥、壬○○、庚○○及
    壬○○的幾位員工在場，後來到延平北路7 段128 號公司，是
    乙○○、豬哥跟壬○○談好，後來丑○○也到了等語；被告己○○於
    105 年11月7 日偵查中亦供稱：在基金三路那邊與壬○○協商
    債務，只有我、庚○○、戊○○3 人而已等語，均核與告訴人壬○○於審理時所證其在基隆遭押時，被告丑○○、乙○○均未在場
    一情相符，此外，復查無任何證據足認被告丑○○、丙○○、乙○○有指使戊○○等人強押告訴人壬○○之行為，故本件尚乏充分
    事證，足認被告丑○○、丙○○、乙○○有共同在基隆對告訴人壬○○為妨害自由之犯行。
②、告訴人壬○○於106 年7 月26日檢察事務官詢問時明確證稱：
    （你說授權書是被迫簽的，對方是以何方式強迫你？）他們
    在基隆的時候有表示說他們身上有槍、電擊棒，說如果我不
    配合會修理我，因為我都很配合，所以對方沒有真的對我動
    粗等語，足認告訴人壬○○僅在基隆遭戊○○等人恫嚇，而如上
    所述，本件依據現有事證，無從認定告訴人壬○○在基隆遭妨
    害自由時，被告丑○○、丙○○、乙○○有犯意聯絡及行為分擔，
    告訴人壬○○雖遭戊○○等人押至麗堡公司，然至麗堡公司後，
    倘因積欠龐大債務之故，配合簽立授權書，再配合被告乙○○
    至他處協商債務，即無從認定被告丑○○、丙○○、乙○○有強迫
    告訴人壬○○簽立授權書及妨害自由之行為。又告訴人壬○○雖
    於105 年5 月23日偵查時證稱：戊○○叫我簽授權書，他說我
    不簽的話就讓我斷手斷腳，還拿出電擊棒等語，陳稱戊○○持
    電擊棒迫使其簽立授權書，惟其於106 年7 月26日檢察事務
    官詢問時改稱：（你說授權書是被迫簽的，對方是以何方式
    強迫你？）他們在基隆的時候有表示說他們身上有槍、電擊
    棒，說如果我不配合會修理我等語，指稱係在基隆遭恐嚇始
    配合，嗣於110 年10月6 日審理時又改稱：在社子有被恐嚇
    要簽授權書，有人用台語說「你若不配合就要斷手斷腳」，
    類似這樣，當時有2 、3 個人在講，那2 、3 個人我沒看過
    ，戊○○也有講等語，指稱係遭言語恫嚇，前後所述不一，所
    證顯有瑕疵，可信性堪疑，難以遽信。再參諸證人癸○○於10
    4年12月16日偵查中證稱：丙○○是我們公司的股東，丙○○沒
    有出資，她說是以2 千8 百萬元的債務來當我們的股東，我
    們有同意她擔任股東，也有去做公司登記等語，及告訴人壬○○曾於104年7月間，親自書寫：針對最後一次償還300萬如
    未支付以合揚及麗堡之產值扣所欠之債務及利息等字條，拍
    照後以LINE通訊軟體傳送予癸○○，再由癸○○傳送予被告丙○○
    等情，業據證人癸○○於105年4月19日偵查中、110年10月6日
    審理中及告訴人壬○○於110年10月6日審理中證述無訛，並有
    該字條照片附卷為憑（參臺灣士林地方法院檢察署104年度
    他字第4653號卷第39頁），則告訴人壬○○是否係因積欠巨額
    債務，而於104年10月19日自願簽立授權書以清償債務，再
    配合被告乙○○至他處協商債務，自非無疑。
③、告訴人壬○○雖於104 年10月21日警詢時指訴：乙○○看我簽寫
    好文件又押我到他們的事務所談，在哪裡有人對我說「今天
    你不準備錢可能會很難看」等語，惟證人辛○○於106年3月6
    日偵查中證稱：我是臺北市士林區福順里里長，104年10月1
    9日上午我因業務上的關係去找己○○，我到達現場有看到己○○、壬○○、乙○○及另一名我不認識的男子，他們一群人有說
    有笑，我看他們好像在談論公司未來規劃及之前債務問題，
    壬○○也跟我笑笑的，我們都有在聊天等語，於111年1月12日
    審理中亦證稱：當時乙○○、壬○○、己○○好像在講生意，有說
    有笑，壬○○聊天時跟我說「你妹妹跟我是同學」，當時在場
    的人沒有任何人對壬○○口出惡言，氣氛很融洽，後來我才瞭
    解他們之間好像有債權債務的關係，壬○○的公司現在好像經
    營不善，乙○○願意幫他解決這個債務的問題，並且跟他合夥
    繼續把這個公司經營下來，然後慢慢的把債務還清，應該是
    談生意這樣子，在現場沒有聽到任何人對壬○○說「你今天不
    準備錢可能會很難看」等語，核與告訴人壬○○之指述不符，
    且遍查全卷，此部分亦僅有告訴人壬○○之單一指述，在無其
    他事證足資佐證之情況下，實難率爾認定告訴人壬○○所述確
    與事實相符。
④、至證人癸○○、卯○○所證內容，僅足證明被害人壬○○在基隆遭
    押時，有傳送簡訊求救之事實；被告乙○○之通聯紀錄，僅足
    證明被告乙○○曾至基隆之事實，均無從據以佐證被告丙○○、
    丑○○、乙○○有公訴意旨所指之妨害自由犯行。綜上所述，本
    件依據現有事證，僅足認定被告己○○、庚○○與戊○○將告訴人
    壬○○帶至麗堡公司，成立剝奪行動自由罪，被告丙○○、丑○○
    、乙○○被訴妨害自由部分，依據罪疑惟輕原則，均無從認定
    。
㈥、公訴意旨４部分：
１、公訴意旨認被告丙○○、丑○○、乙○○、己○○有強制、毀損等犯
    行，無非以告訴人壬○○、癸○○所述為據。訊據被告丙○○、丑
    ○○、乙○○、己○○均堅決否認有該等犯行，被告丙○○辯稱：我
    沒有派人去顧廠房，他們去顧廠房我都不知道，我已經授權
    給乙○○，我什麼都不知道，也沒有權利介入了，我記得我有
    去一次，他們搬貨物我記得有叫人估價，有寄存證信函給壬○○，賣給誰我不知道，賣的事情跟錢我都交給我兒子丑○○處
    理，我出名字的時候我會寫，剩下的都不懂等語；被告丑○○
    辯稱：我沒有破壞任何東西，那個地方的門都是半開放的，
    裡面都是垃圾，電腦殼很多，但是裡面的東西都不見了，拿
    到授權書後，請廠商估價才知道這件事情，確實有變賣，我
    們也有通知請他出面，我們也都有存證信函，這件事情並非
    我指示戊○○、乙○○及己○○去做的等語；被告乙○○辯稱：因為
    壬○○跟我簽合作協議書，我知道壬○○盜賣東西，我就叫己○○
    去看，104 年11月初間我跟癸○○有到合揚公司拿過堆高機的
    鑰匙，我沒有破壞他的門窗及通訊設備，都是癸○○拿鑰匙來
    開的，我也沒有拿公司裡面的東西去變賣，我每次去都有社
    子派出所的警員到場，我總共去了大概2 次，我去的時候只
    有己○○跟我一起去，其他人都沒有陪同等語；被告己○○辯稱
    ：是乙○○委託我，說壬○○他們在偷賣倉庫中的東西，叫我去
    看看，我確實有去延平北路的倉庫，日期忘記了，我去看倉
    庫時，壬○○的太太開門讓我進去，我有向乙○○建議要找派遣
    公司在那邊看守就好，所以我當天有在，壬○○太太有報警，
    警察有來處理，我是隔天派遣來之後離開的，我不知道派遣
    公司的名字，那是乙○○聘請的，11月2 日到12月10日之間，
    有一天丙○○說她有合揚公司一半的權利，壬○○太太說那些派
    遣都沒有資格看守貨物，所以我就拿著丙○○的股權證明書到
    延平北路6 段的倉庫去給警察看，警察說你們自己好好處理
    ，不要再發生事情就好，我從頭到尾就只有到過延平北路6 
    段倉庫，其他地方都沒有去過，破壞鐵門、強搬貨物及毀損
    的事情我都不知道，我去的時候都是乙○○跟我一起前往，我
    會去就是因為壬○○的太太報警才去的，乙○○就叫我拿股權證
    明書給警察看，是因為警察說我們可以在那邊看守，所以才
    會繼續留下來，我到的時候，警察都有在場處理等語。
２、告訴人壬○○雖於105 年5 月23日偵查中證稱：（是否知104 
    年11月2 日有不明人士到合揚有限公司倉庫進駐？）知道，
    我太太癸○○有跟我說，不明人士是丑○○他們派來的，不然他
    們怎麼敢這麼大膽，他們好像還有去聲請支付命令，他們還
    有強行侵占我公司的財產，破壞公司的東西，並把東西賣掉
    ，丑○○把我公司的東西說要賣給順鈦公司，叫他們公司來估
    ，但是我覺得價格太低我有回存證信函等語，告訴人癸○○亦
    於104 年12月16日偵查中證稱：我要告丙○○侵占、竊盜、毀
    損，我們有債務糾紛，她現在一直強行在搬我們公司的貨，
    第一次就在上禮拜四而已，大概是12月10日左右，丙○○去我
    們延平北路6 段481 號後棟的公司倉庫搬我們的電腦主機、
    零組件、機具、筆電、投影機等，從那天開始一直到現在都
    還在搬，次數已經數不清了，丙○○是我們公司的股東，因為
    跟我們另外兩個股東有債務糾紛，所以她就請小弟去顧我們
    的倉庫，我們去報警，警察說她是股東，所以有權利在場，
    丙○○沒有出資，她說是以2 千8 百萬元的債務來當我們的股
    東，我們有同意她擔任股東，也有去做公司登記等語；於10
    5 年1 月5 日警詢時證稱：我發現大概在104 年11月6 日左
    右，乙○○派去顧「合揚有限公司」的手下就開始將「合揚有
    限公司」及「麗堡健康事業公司」的物品偷偷賣掉，我為此
    還打電話去詢問乙○○，乙○○否認此事，大約在104 年11月02
    日以後丑○○、乙○○的人就一直進駐在「合揚有限公司」的倉
    庫；丑○○、丙○○、乙○○、戊○○等人共同處理「合揚有限公司
    」財物期間也對與他們沒有債務關係的「麗堡健康事業公司
    」、RM卡拉OK（壬○○開的）及我開設的「熙川實業社」的物
    品賤價賣掉等語，惟依據卷附104 年10月20日告訴人壬○○所
    簽立之授權書（無從證明係遭強制所簽立，已如前所述），
    明載：「茲為出售合揚公司庫存貨品，受任人願尋找買主承
    買，特委託受任人代售併領取貨品價金」，且如上所述，告
    訴人壬○○曾於104年7月間，親自書寫：針對最後一次償還30
    0萬如未支付以合揚及麗堡之產值扣所欠之債務及利息等字
    條，拍照後以LINE通訊軟體傳送予癸○○，再由癸○○傳送予被
    告丙○○，故告訴人壬○○顯已授權被告丙○○處分合揚公司及麗
    堡公司之財產，而告訴人壬○○於105 年5 月23日偵查中復自
    承曾以存證信函回復表示關於被告丑○○處分公司財物之估價
    意見，綜觀上述事證，被告丙○○、丑○○變賣財物，核屬與告
    訴人壬○○間之民事糾紛，且難認被告丙○○、丑○○主觀上確有
    強制之犯意。又公訴人並未提出相關證據可資證明何被告何
    時如何毀損何財物、所處分之何財產確係合揚公司、麗堡公
    司以外其他公司之財產及被告等主觀上是否知悉所處分之財
    產，非屬合揚公司及麗堡公司之財產，實難認定被告丑○○等
    人確有毀損、強制之犯行。綜上所述，本件單憑告訴人壬○○
    、癸○○之片面指述，尚無從確認被告丑○○等人有公訴意旨所
    指之強制、毀損犯行。
㈦、公訴意旨５部分：
    訊據被告丙○○、丑○○、丁○○均堅決否認有該等犯行，
    皆辯稱：未裝設定位系統妨害秘密，告訴人寅○○、辰○○
    、卯○○遭毆及砸車與其等無涉等語，被告丙○○另辯稱：傳送
    汽車鎖之照片給戊○○，是因為撿到汽車鎖，送給戊○○鎖車等
    語。經查，告訴人寅○○、辰○○、卯○○所述內容及診斷證明書
    、光碟勘驗筆錄，僅足證明告訴人寅○○、辰○○、卯○○遭人傷
    害及砸車之事實，均不足以確認在場行兇者之身分，公訴意
    旨認被告丙○○、丑○○、丁○○共犯，無非以戊○○、甲○○之指述
    及被告丙○○於104年11月19日曾傳送汽車鎖之照片予戊○○為
    主要論據，惟查：
１、戊○○於105 年3 月10日警詢時原辯稱：我不知道這件事情，
    我沒有參與等語，甲○○於105 年3 月9 日、105 年3 月10日
    警詢時亦附和戊○○之說法，供稱：是綽號豐富的朋友約我去
    ，戊○○與105 年2 月18日之打人事件沒有關係等語，掩飾戊○○命其到場之事實，嗣戊○○於105 年8 月22日偵查時坦承知
    情，改稱：丑○○打電話給丁○○，丁○○打電話給我，說少1 個
    人手教訓寅○○他們，要我去幫忙找人，當時甲○○在我旁邊，
    他說他上去看看情況等語，甲○○又配合戊○○，於105 年11月
    7 日偵查中改稱：戊○○接到電話，說丁○○他們要去林口，戊○○就開他自己的車載我到林口那裡把我放下，詳細路名我不
    知道，戊○○叫我去旁邊找丁○○他們等語，嗣戊○○於108 年11
    月25日偵查中又改證稱：丙○○給我的方向盤鎖，我在105年2
    月18日前很早就交丁○○；105年2月18日，丁○○連續打了幾通
    電話，最後一通講了8 分鐘，就是說他就算一個人也要幹，
    因為我知道他隨身插著2 把搶，所以最後我才請甲○○跟他們
    去看一看，且是我載甲○○去的，就是希望不要將事情擴大，
    丁○○帶一個小弟去，還有甲○○共3 人等語，陳稱係為阻止被
    告丁○○，始命甲○○到場，綜觀戊○○所述，前後所述不一，且
    顯有畏罪卸責情形，其是否勾串甲○○企圖推責予被告王豐富
    、丙○○、丑○○等人，實堪質疑。
２、檢察官於108 年11月26日勘驗現場光碟，被告丁○○當庭辯稱
    光碟中之人係他人非其本人，否認其當時在場，檢察官即質
    問甲○○如何知道與其一同在場之人之姓名為丁○○，甲○○竟證
    稱：是戊○○跟我說的，當時我們一起被抓，我送中壢分局，
    戊○○他們好像送桃園，我跟戊○○講我要一個交代，當天我不
    知道跟誰一起去，因為警察會問我，但我真的不知道丁○○的
    真實姓名，所以戊○○才將丁○○姓名告訴我等語，倘甲○○係與
    被告丁○○共犯，然僅知被告丁○○綽號，不知被告丁○○之真實
    姓名，僅需向警方供出事件原委，並提供被告丁○○之綽號，
    供警追查被告丁○○之真實身分即可，何需向戊○○逼問被告丁○○之真實姓名，則甲○○是否不認識當場共犯之人，係因戊○○
    之指示，始指述被告丁○○，實非無疑。又甲○○於111年1月12
    日審理中雖證稱：當天戊○○說對方有債務問題，叫我去看一
    下，戊○○沒有叫我砸車，他沒有參與砸車，他載我去林口，
    後來我上丁○○的車，我跟丁○○不熟，只知道他綽號是肉富，
    我們在車上就講好等一下下車就砸車，砸完車後我及丁○○就
    去找戊○○，告訴戊○○砸車這件事，戊○○說「我知道了」等語
    ，惟戊○○既未參與本件砸車等犯行，豈可能載甲○○至林口與
    被告丁○○會合，且甲○○與被告丁○○犯後旋即與戊○○見面告知
    經過，就此甲○○於審理中支吾其詞，言詞閃爍，證言之可信
    性極低，難以採信，無從據其證詞，為不利於被告丁○○之認
    定。
３、經檢察官實施通訊監察，雖查得被告丙○○曾於104年11月19日
    傳送汽車鎖之照片予戊○○，並表示：須要帶給看是否適用嗎
    ？頭是鐵製等語，且戊○○於108 年11月25日偵查中指稱其將
    汽車鎖交予被告丁○○，應係被告丁○○、丙○○、丑○○共同為本
    件犯行，與其無涉，惟戊○○前後所述不一，畏罪推責，證詞
    之可信性極低，業如前述，且公訴人復未提出其他證據，足
    以認定105年2月18日行兇之任何人中，確有人持被告丙○○於
    104年11月間交予戊○○之汽車鎖攻擊告訴人寅○○等人，告訴
    人寅○○於111年1月12日審理中亦證稱：監視器照片中穿條紋
    的男子有拿武器打我，但
　　拿什麼武器我看不清楚，他一直打我，我根本就來不及反應
    等語，故難以被告丙○○曾交付汽車鎖予戊○○之事實，即推認
    被告丙○○有共犯本件傷害等犯行。
４、綜上所述，公訴意旨憑據戊○○之指述，認定被告丙○○、丑○○
    、丁○○之妨害秘密、傷害及毀損等犯行，事證尚有不足，無
    從形成超越合理懷疑之有罪心證，基於罪疑惟輕原則，自應
    為被告等人有利之認定，而為無罪之諭知。
據上論斷，應依刑事訴訟法第299 條第1 項前段、第301 條第1
項，判決如主文。
本案經檢察官子○○提起公訴，檢察官李信龍到庭執行職務。
中　　華　　民　　國　  111 　　年　　4　　月　　6　　日
                  刑事第七庭審判長法　官  陳佳宏
                                  法　官  陳昭仁
                                  法　官  方楷烽
以上正本證明與原本無異。
如不服本判決應於收受判決後20日內向本院提出上訴書狀，並應
敘述具體理由。其未敘述上訴理由者，應於上訴期間屆滿後20日
內向本院補提理由書(均須按他造當事人之人數附繕本)「切勿逕
送上級法院」。
                                  書記官　蔡紫凌
中　　華　　民　　國　 111　　年　　4 　　月　　6 　　日
附錄論罪科刑所犯之法條
中華民國刑法第302條
私行拘禁或以其他非法方法，剝奪人之行動自由者，處5年以下
有期徒刑、拘役或9千元以下罰金。
因而致人於死者，處無期徒刑或7年以上有期徒刑；致重傷者，
處3年以上10年以下有期徒刑。
第1項之未遂犯罰之。